# 坏账准备计提办法

提问人：angelflying 时间：2011-02-17 22:13:23
我公司现在的坏账准备的计提办法是这样规定的: 期末公司应当对应收账款、其他应收款进行减值测试，根据本单位的实际情况分为单项金额重大和非重大款项。对于单项金额重大的款项，应当单独进行减值测试，有客观证据表明发生了减值的，应当按照其未来现金流量现值低于其账面价值的差额，确认减值损失，计入当期损益。 对于单项金额非重大的应收账款、其他应收款以及单独测试后未发生减值的单项金额重大的款项，应当采用组合方式进行减值测试，分析判断是否发生减值。 如果出现下列情况应该如何处理： 一项金额重大的应收账款，经单独测试后，应计提坏账 10 万元，那还需要按组合方式进行减值测试吗，如果按组合方式进行测试，发现按该方法应计提 20 万元。那么对该项应收账款是应该计提 10 万元，还是 20 万元。

回答人：chenyiwei
以单项测试结果为准。单项测试后认为对该笔应收款项需计提减值准备的，该笔应收款项不再纳入组合计提的范围。

回答人：chenyiwei
回复 藤椅 NIEDAREN 的帖子 15 号编报规则应当只是披露方式的变化，对于坏帐准备的计提方法应当不会产生影响。新准则下的坏帐准备计提还是以个别认定法作为最基本的方法考虑。

回答人：chenyiwei
回复 报纸 NIEDAREN 的帖子计提坏帐准备的目的是客观反映应收帐款的可收回性，但不应计提秘密准备。因此，如果某项应收帐款确实不存在坏帐可能，则不应计提坏帐准备。即使其被要求计入相应组合中按组合法计提坏帐准备，也应当相应降低该组合的计提比例，以达到使该笔款项不计提准备的效果。 在实务中也会遇到极端情况，即某个上市公司的坏帐准备计提政策全部采用个别认定法，不设置帐龄等组合。在这种极端情况下，未发生减值的应收款项也就只能列在“单项金额重大且单项计提准备的应收款项”中，计提金额为零。

回答人：chenyiwei
回复 7 楼 NIEDAREN 的帖子前面一项没有实际用过。 后一项赞同你的理解。

回答人：chenyiwei
回复 9 楼 NIEDAREN 的帖子《企业会计准则第 22 号——金融工具确认和计量》： 第四十三条 对单项金额重大的金融资产应当单独进行减值测试，如有客观证据表明其已发生减值，应当确认减值损失，计入当期损益。对单项金额不重大的金融资产，可以单独进行减值测试，或包括在具有类似信用风险特征的金融资产组合中进行减值测试。 单独测试未发生减值的金融资产（包括单项金额重大和不重大的金融资产），应当包括在具有类似信用风险特征的金融资产组合中再进行减值测试。已单项确认减值损失的金融资产，不应包括在具有类似信用风险特征的金融资产组合中进行减值测试。
准则应用指南： 2 ．一般企业应收款项减值损失的计量 对于单项金额重大的应收款项，应当单独进行减值测试。有客观证据表明其发生了减值的，应当根据其未来现金流量现值低于其账面价值的差额，确认减值损失，计提坏账准备。 对于单项金额非重大的应收款项可以单独进行减值测试，确定减值损失，计提坏账准备；也可以与经单独测试后未减值的应收款项一起按类似信用风险特征划分为若干组合，再按这些应收款项组合在资产负债表日余额的一定比例计算确定减值损失，计提坏账准备。根据应收款项组合余额的一定比例计算确定的坏账准备，应当反映各项目实际发生的减值损失，即各项组合的账面价值超过其未来现金流量现值的金额。
企业应当根据以前年度与之相同或相类似的、具有类似信用风险特征的应收款项组合的实际损失率为基础，结合现时情况确定本期各项组合计提坏账准备的比例，据此计算本期应计提的坏账准备。
从上面规定看，由于金融资产的减值的本质是未来现金流量小于帐面价值，所以应收款项类金融资产的减值应当是以个别认定法为最基本方法。组合计提法是针对笔数多但单笔余额小的应收款项基于成本效益原则和概率论而采用的简化处理方法，但这种简化处理的目的也是为了计量该组合作为一个整体的可回收性。

提问人：lwll 时间：2013-01-22 21:26:05
回复 chenyiwei 的帖子
我遇到这样几个问题，
一是本公司对外的应收款项主要是收取政府部门的保证金，这些款基本上可以确认收回和，但是金额比较小。 请问在报表披露中是： 1 、单项金额重大并单项计提坏账准备的其他应收款？ 2 、按组合计提坏账准备的其他应收款？ 3 、单项金额虽不重大但单项计提坏账准备的其他应收款？ 按第一项，其单项金额又较小对报表不会产生较大影响。 按第二项，组合计提坏账准备，我认为不应产生坏账。 按第三项，单项金额虽不重大但单项计提坏账准备的其他应收款我认为也不合适，我认为不应产生坏账。 如何处理版主？

回答人：chenyiwei
建议按组合。组合并不是只有“账龄”一种划分标准，按债务人的信用风险特征也是完全可以的，如“应收政府部门保证金组合”。

提问人：lwll 时间：2013-1-22 22:12:12
实务中是否对不需要计提坏账的往来款也是在这三种格式中填列？

回答人：chenyiwei
是.

提问人：我的论坛 时间：2013-01-23 22:18:40
回复 lwll 的帖子
对这个问题我也是有这样的疑问，不知陈版在实务中是如何操作和理解的？

回答人：chenyiwei
组合的划分并不是只能依据账龄。可根据实际情况自行添加组合分类，对某些组合可以不计提坏账准备。

提问人：fener_1212 时间：2013-12-30 17:26:42
正好遇到这个情况，个别认定是不计提的，但会计政策里说的是单独测试未发生减值的应收账款，将其归入相应组合计提坏账准备，因此会计师要求对往来按账龄计提坏账。

回答人：chenyiwei
掌握一点：单独测试未发生减值的应收款项，无论加入到任何一个组合中，都不会使得这个组合的坏账总额增加。所以，如果某组合的基数中包含了单独测试未减值的应收款项，就要调整该组合的坏帐准备计提比例。

提问人：WUGEYING 时间：2015-11-24 14:16:45
请教陈老师，如被投资公司亏损严重，对其确认的投资收益（损失）已将长投账面减至为零，对被投资公司另有长期借款，超额亏损按理是减记 其他应收款（长期借款），分录：借：投资收益 贷：其他应收款 想请教，该损失能否直接以减值方式体现，即，以坏账个别认定法100%确认损失，分录：借:资产减值损失 贷：坏账准备 如可以的话，有否相关文件？谢谢了！

回答人：chenyiwei
本来就应当采用减值方式体现该损失，不能直接核销应收款项。

提问人：呼叫帮助 时间：2018-02-06 11:54:53
陈版，对于A公司本公司去年以个别认定坏账 100 万元，本年度本公司全额收回了A公司的应收款项，请教陈版对于个别认定法的客户单位，收回款项时是先冲回上年度个别认定法确认的坏账还是年末按应收账款总额先确认坏账总额然后与期初坏账总额相比，再确认补提或冲回多提坏账？

回答人：chenyiwei
先冲回上年度个别认定法确认的坏账。你说的后一种方法是针对组合方式计提坏账准备的情形。

提问人：呼叫帮助 时间：2018-03-09 21:37:23
单项金额虽不重大但单项计提坏账准备的应收款项： 对有客观证据表明其已发生减值的单项非重大应收款项，单独进行减值测试，根据其未来现金流量现值低于其账面价值的差额计提坏账准备。 陈版，上述表述，我是否可以理解单项金额虽不重大但单项计提坏账准备的应收款项，是一定发生了坏账，理由是有客观证据表明其已发生减值的单项非重大应收款项。

回答人：chenyiwei
一般是这样的。